# 新金融工具准则下债权投资和其他应收款的区分

提问人：13757187143 时间：2020-04-06 20:10:39
各位大佬好。问个比较傻的问题，执行新金融工具准则后“债权投资”和“其他应收款”该如何区分呢？
使用旧的金融工具准则的时，“债权投资”的兄弟“持有至到期投资”和“其他应收款”还是好分的，其他应收一般核算押金保证金、代收代付款、借款等。而持有至到期投资要有公允价值。
但是新准则对“债权投资”又不要求有公允价值！
1 、上周发现企业把“委托贷款”放在“债权投资”核算了(之前放在其他非流动资产)，想想觉得挺有道理，企业很棒。
2 、这两天发现企业把收取资金占用费的垫款也放在“债权投资”核算了，这就没道理了呀，感觉企业乱来，但翻了翻准则，似乎也符合。
3 、现在担心的是，要是企业灵机一动突发奇想，把押金保证金、关联方资金之类也放到“债权投资”里咋办？如何说服他不能放...
PS：指南里的科目设置写的似乎和没说一样..
挂上来：
《企业会计准则第 22 号——金融工具确认和计量》应用指南（ 2018 ）
四、关于应设置的会计科目
8. “其他应收款”。本科目核算分类为以摊余成本计量的、企业除存出保证金、买入返售金融资产、应收票据、应收账款、预付账款、应收股利、应收利息、应收代位追偿款、应收分保账款、应收分保未到期责任准备金、应收分保保险责任准备金、长期应收款等经营活动以外的其他各种应收、暂付的款项。
13.将“1502 持有至到期投资减值准备”科目改为“1502 债权投资减值准备”。本科目核算企业以摊余成本计量的债权投资以预期信用损失为基础计提的损失准备。

回答人：chenyiwei
其他应收款和债权投资的界限没有明确规定，但一般理解其他应收款是经营性的，而债权投资是投资性的，即可以与现金流量表的现金流量分类具有对应关系。另外，投资是企业的主动理财行为，一般具有获取利息收益的意图（或者说主要目的是获取利息收益），这也是与其他应收款的区别点之一。